【裁判字號】    92,訴,515
【裁判日期】    921027
【裁判案由】    違反毒品危害防制條例
【裁判全文】
臺灣屏東地方法院刑事判決                          九十二年度訴字第五一五號
    公  訴  人  臺灣屏東地方法院檢察署檢察官
    被      告  甲○○
右列被告因違反毒品危害防制條例案件，經檢察官提起公訴（九十二年度毒偵緝字第
一二○號）及同署檢察官移送併辦（九十二年度毒偵字第一○九七號），本院合議庭
裁定由受命法官獨任進行簡式審判程序，本院判決如左：
    主    文
甲○○連續施用第一級毒品，累犯，處有期徒刑拾月。扣案之第一級毒品海洛因壹包
（淨重零點壹陸公克，包裝重零點貳公克）沒收銷燬。
    事    實
一、甲○○前因違反肅清煙毒條例案件，經臺灣高等法院高雄分院於民國八十七年一
    月七日以八十六年度上訴字第二六○九號判處有期徒刑二年確定，於八十八年八
    月十二日縮短刑期假釋付保護管束，並於八十九年四月一日假釋期滿執行完畢。
    猶不知悔改，又因施用第一級毐品海洛因，經台灣高等法院高雄分院以九十一年
    度毒抗字第一五○號裁定送觀察勒戒後，認無繼續施用毒品之傾向，由臺灣屏東
    地方法院檢察署檢察官於九十一年十月二十二日以九十一年度毒偵緝字第一四六
    號為不起訴處分確定。惟甲○○仍未戒除毒癮，明知海洛因業經公告列為毒品危
    害防制條例第二條第二項第一款之第一級毒品，不得非法持有、施用，仍基於施
    用第一級毒品海洛因之概括犯意，先後於九十二年一月九日下午三時十分許回溯
    七十二小時內之某時及同年五月八日下午七時三十分許回溯七十二小時內之某時
    ，在其位於屏東縣萬丹鄉○○村○○路○段四七二號住處內等地，將第一級毒品
    海洛因粉末摻入香菸吸食之方式，施用第一級毒品海洛因，期間曾於九十二年一
    月九日中午十二時二十分許，為警在屏東縣萬丹鄉○○村○○路與中興路二段路
    口「七美檳榔攤」查獲，並扣得其所有之第一級毒品海洛因一包（淨重零點一六
    公克，包裝重零點二公克）；復於同年五月八日下午七時三十分許，經警對其採
    尿送驗而查獲。嗣經臺灣屏東地方法院檢察署檢察官聲請本院以九十二年度毒聲
    字第一四四號裁定送台灣屏東勒戒所觀察勒戒後，認有繼續施用毒品之傾向。
二、案經屏東縣警察局屏東分局報請臺灣屏東地方法院檢察署檢察官偵查起訴暨移送
    併案審理。
     理    由
一、右揭事實，業據被告甲○○於本院審理時坦承不諱，且被告先後於九十二年一月
    九日下午三時十分許及同年五月八日下午七時三十分許，經警採取其尿液送請檢
    驗結果，均呈嗎啡陽性反應，有屏東縣衛生局九十二年一月十四日屏縣衛檢六字
    第九二００一七號、九十二年五月二十八日屏縣衛檢六字第九二０二０四號煙毒
    及麻醉藥品類委託檢驗結果通知書二份、高雄醫學大學附設中和紀念醫院九十二
    年九月八日編號九二０九─五六濫用藥物尿液檢驗報告一份附卷可稽；又扣案疑
    似海洛因粉末經送往法務部調查局檢驗結果，確係屬第一級毒品海洛因成分（淨
    重零點一六公克，包裝重零點二公克），有該局九十二年二月十九日調科壹字第
    二四０００二四五五號鑑定通知書附卷可稽，足認被告上開自白與事實相符，堪
    信為真實。又被告前因施用毒品案件，經台灣高等法院高雄分院以九十一年度毒
    抗字第一五０號裁定觀察勒戒，認無繼續施用毒品之傾向，並由台灣屏東地方法
    院檢察署檢察官於九十一年十月二十二日以九十一年度毒偵緝字第一四六號為不
    起訴處分確定，有該不起訴處分書影本一件附卷可查，被告於五年後再犯毒品危
    害防制條例第十條之罪，經本院裁定送觀察勒戒後，認有繼續施用毒品之傾向等
    事實，亦有本院九十二年度毒聲字第一四四號送觀察、勒戒裁定書、屏東看守所
    九十二年五月二十三日屏所衛字第０九二００００八二四號函所附有無繼續施用
    毒品傾向證明書各一份在卷足憑，被告於經檢察官不起訴處分後，五年內二犯毒
    品危害防制條例第十條第一項之罪，本件事證明確，被告犯行洵堪認定。
二、查海洛因係毒品危害防制條例第二條第二項第一款所稱之第一級毒品，不得持有
    、施用，是核被告所為，係犯毒品危害防制條例第十條第一項之施用第一級毒品
    罪。又被告先後二次施用第一級毒品海洛因之行為，時間緊接，且反覆為之，所
    犯又係同一罪名之罪，顯係基於概括犯意為之，應依連續犯規定論以一罪，並加
    重其刑。至被告二次持有第一級毒品犯行，亦係基於概括之犯意反覆為之，本應
    以連續持有第一級毒品論，惟其持有後進而施用，其持有之低度行為均應被施用
    之高度行為所吸收，故不另論其持有毒品罪。又公訴人雖僅就九十二年一月九日
    下午三時十分許回溯七十二小時內某時之犯罪行為起訴，餘者移送併辦部分未於
    起訴書中敘及，惟被告其餘施用第一級毒品之事實與前開已起訴之犯罪事實間，
    具連續犯之裁判上一罪關係，已如上述，為起訴效力所及，本院自應一併予以審
    理。末查，被告甲○○前因違反肅清煙毒條例案件，經臺灣高等法院高雄分院判
    處有期徒刑二年確定，於八十八年八月十二日縮短刑期假釋付保護管束，並於八
    十九年四月一日假釋期滿執行完畢之事實，有臺灣高等法院被告前案紀錄表及臺
    灣屏東地方法院檢察署刑案資料查註紀錄表各一份在卷可稽，其於五年以內再犯
    本件有期徒刑以上之罪，為累犯，依刑法第四十七條規定遞加重其刑。爰審酌被
    告素行非佳，前經觀察勒戒，認無繼續施用傾向，經不起訴處分後，竟再犯相同
    罪行，且經觀察勒戒後，認有繼續施用傾向，顯見意志不堅，惟念其前開犯罪係
    戕害自身，尚未害及他人，且犯罪後復坦承犯行態度尚佳等一切情狀，量處如主
    文所示之刑。扣案之白粉一包係第一級毒品海洛因（淨重零點一六公克，包裝重
    零點二公克，包裝已與毒品合而為一，無從析離），應依毒品危害防制條例第十
    八條第一項前段之規定，併予宣告沒收併銷燬之。
據上論斷，應依刑事訴訟法第二百七十三條之一第一項、第二百九十九條第一項前段
，毒品危害防制條例第十條第一項、第十八條第一項前段、刑法第十一條前段、第五
十六條、第四十七條，判決如主文。
本案經檢察官林津鋒到庭執行職務。
中      華      民      國     九十二     年     十     月    二十七    日
                                      臺灣屏東地方法院刑事第一庭
                                          法  官  許心
右正本證明與原本無異。
如不服本判決應於收受本判決送達後十日內向本院提出上訴書狀。
                                          書記官  蔡雅萍
中      華      民      國     九十二     年     十     月    二十七    日
附錄本案判決論罪科刑法條：
毒品危害防制條例第十條第一項：
施用第一級毒品者，處六月以上五年以下有期徒刑。


司法院資訊處製作；財團法人民間司法改革基金會備份。
